# 企业以全资子公司的股权出质，向母公司借款对披露的影响

提问人：vivienne007 时间：2020-02-22 08:05:21
请问，母公司100%持有子公司股权，子公司100%持有孙公司股权。现在母公司作为债务人借款给子公司，接受了子公司以全部孙公司的股权提供的质押担保，对母公司、子公司的列报有影响吗？母公司接受这样的质押担保是否有效，其本身对孙公司也是100%持股，接受自己的资产出质。
谢谢！

回答人：chenyiwei
1 、该质押担保事项不影响母子公司的会计处理。
2 、由于孙公司原先就在母公司的合并范围内，该质押并未向母公司提供额外的债权回收保障，故其基本上是无效的。